# 请教商誉问题

提问人：wistlee 时间：2022-09-30 15:44:25
请教陈老师：
假设收购方收购前报表商誉科目为 0 ，被收购方合并报表商誉科目为 1 亿元；在非同一控制下企业合并情况下，收购方收购日的合并报表商誉科目只包含此次收购形成的商誉，还是既包含此次收购形成的商誉又包含被收购企业报表原有商誉。

回答人：chenyiwei
在购买日的购买对价分摊（PPA）中，被收购方原有的商誉不纳入考虑。商誉是依据本次收购中获得的被收购方可辨认净资产份额与合并成本相比计算得出的。收购方合并报表中的商誉与被收购方自身报表中原有的商誉之间不存在经济上的联系，也不能直接表述为这两者之间是否存在包含关系。